臺灣臺中地方法院刑事判決　　　　　　　94年度訴字第2583號
公　訴　人　台灣台中地方法院檢察署檢察官
被　　　告　丙○○
指定辯護人　本院公設辯護人　丁○○
上列被告因殺人未遂案件，經檢察官提起公訴（九十四年度偵字
第三八０二號），本院判決如下：
    主    文
丙○○無罪。
    理    由
一、公訴意旨略以：被告丙○○於民國九十三年十一月二十五日
    十五時許，至台中縣太平市○○路三四一號甲○○所開設之
    美容院欲洗頭，因當時尚有其他客人，甲○○要其等候，丙
    ○○不堪等候，竟心生不滿，返回同市○○路三三五號住處
    拿取菜刀一支（未扣案），重返上開美容院，見人即持菜刀
    揮砍，甲○○及店內客人游淑慧均遭丙○○持菜刀自後追趕
    揮砍，因甲○○等人見狀跑離該處，始倖免於難，因認被告
    涉有刑法第二百七十一條第二項、第一項之殺人未遂罪嫌等
    語。
二、按犯罪事實應依證據認定之，無證據不得認定犯罪事實。又
    不能證明被告犯罪者，應諭知無罪之判決，刑事訴訟法第一
    百五十四條第二項、第三百零一條第一項分別定有明文。故
    被告否認犯罪事實所持之辯解，縱屬不能成立，仍非有積極
    證據足以證明其犯罪行為，不能遽為有罪之認定。而刑法第
    二百七十一條第二項、第一項殺人未遂罪之成立，須行為人
    於實施殺害行為時，即具有使人喪失生命之故意，並以未發
    生死亡之結果為其要件，倘若缺乏此種故意，要難遽以殺人
    未遂罪論處。
三、本件訊據被告丙○○堅詞否認殺人未遂犯行，辯稱伊於九十
    三年十一月二十五日十六時許，係至台中縣太平市○○路三
    四一號甲○○所開設之美容院洗頭，伊等了四十分鐘，甲○
    ○均未理睬，伊問甲○○還要等多久，甲○○回答要等三小
    時，二人因而發生口角，甲○○即叫張書榕自店內將伊打到
    店外，伊返家後，甲○○之兄又帶一、二十人前來打伊，伊
    並沒有持菜刀返回美容院砍人等語。經查被告丙○○確曾於
    上揭時地，因洗頭問題與開設美容院之甲○○發生爭執，進
    而持菜刀返回該美容院作勢揮砍等情，業據告訴人甲○○及
    證人游淑慧（美容院顧客）、張書榕（美容院店員）分別於
    警訊、偵查中指述綦詳，被告辯稱其未持菜刀返回美容院云
    云，固不足採。惟告訴人甲○○於警訊時雖指稱被告當時說
    要洗頭，伊表示要等二小時，被告很生氣丟擲店內髮雕後離
    去，過約五分鐘又進入店內，以手抓住伊並揮拳，被伊閃開
    ，隔壁鄰居尤文彥見狀跑過來與被告發生扭打，被告再離去
    ，正當伊等在店門口議論時，被告即手持菜刀向伊等走過來
    ，一見伊即持刀朝伊頭部砍下，伊趕緊躲開，被告復繼續揮
    舞菜刀追砍伊云云；證人張書榕於警訊時亦供陳被告第三次
    手持菜刀朝向伊等，並揮刀向店長砍去，店長趕緊閃躲跑開
    ，被告即朝隔壁前來協助之男子揮砍，該男子也趕緊跑開云
    云。但告訴人甲○○於偵查中已結證改稱被告自對面巷子衝
    過來，當時伊等在走廊等警察來，被告持刀一直砍過來，伊
    等在遠距離看見被告，不可能待近距離讓被告砍，即趕緊快
    跑等語。告訴人甲○○於警訊時即對被告提出告訴，至偵查
    中仍堅持告訴，所述自無偏頗被告之虞。況證人游淑慧於偵
    查中亦證稱被告第三次進來時，手持一把菜刀，見人即作勢
    要砍，並曾持刀追伊，作勢揮砍，大家都嚇壞，跑到隔壁躲
    起來，中間伊有去將車子移開，伊再進店內時，店內已無人
    等語，可知被告當時僅係持菜刀作勢揮砍並追逐在場人，迄
    無朝特定對象要害近距離刺殺情事，否則以被告正值青壯之
    年，又手持菜刀進入店內侷限之地，苟其具有使人喪失生命
    之故意，在場人焉會無一受有任何傷害，被告尤不可能於短
    暫追逐後即自行離去，其所為顯然意在威嚇，尚乏殺人之犯
    意。此外復查無其他積極證據，足資證明被告有何殺人未遂
    犯行，不能證明被告犯罪，揆諸前開說明，自應為其無罪之
    諭知。
據上論斷，應依刑事訴訟法第三百零一條第一項，判決如主文。
本案經檢察官乙○○到庭執行職務。
中　　華　　民　　國 　　94　　年　　11　　月　　1　　日
                    台灣台中地方法院刑事第八庭
                        審判長  法  官  朱光國
                                法  官  洪俊誠
                                法  官  鍾堯航
上正本證明與原本無異。
如不服本判決，應於送達後十日內向本院提出上訴狀（須附繕本
），上訴於台灣高等法院台中分院。
                                書記官  葉泰濃
中　　華　　民　　國 　　94　　年　　11　　月　　1　　日
